【裁判字號】    97,訴,4437
【裁判日期】    971119
【裁判案由】    毒品危害防制條例
【裁判全文】
臺灣板橋地方法院刑事判決              97年度訴字第4437號
公  訴  人  臺灣板橋地方法院檢察署檢察官
被      告  甲○○
上列被告因毒品危害防制條例案件，經檢察官提起公訴（97年度
毒偵字第7462號），本院依簡式審判程序判決如下：
    主  文
甲○○施用第一級毒品，累犯，處有期徒刑捌月。扣案之注射針
筒壹支沒收。又施用第二級毒品，累犯，處有期徒刑肆月。扣案
甲基安非他命壹包淨重零點零貳公克沒收銷燬之；上開甲基安非
他命之外包裝袋壹只、吸食器壹個均沒收。有期徒刑部分應執行
有期徒刑拾月。
    事  實
一、甲○○前因施用毒品案件，經本院以91年度毒聲字第452 號
    裁定送觀察、勒戒後，認有繼續施用毒品之傾向，由本院以
    91年度毒聲字第1062號裁定令入戒治處所施以強制戒治，嗣
    因成效良好，經本院以91年度毒聲字第3396號裁定停止戒治
    ，所餘期間付保護管束，迄至民國92年3 月27日期滿未經撤
    銷停止戒治，視為強制戒治執行完畢。惟其於上開強制戒治
    執行完畢後五年內，又因於93年8 月23日至同年10月22日間
    連續施用第一級、第二級毒品案件，經臺灣臺北地方法院（
    下稱臺北地院）以94年度訴字第18號刑事判決分別判處有期
    徒刑十月、六月確定；及因違反槍砲彈藥刀械管制條例案件
    ，經本院以94年度簡字第1631號刑事簡易判決判處有期徒刑
    五月，併科罰金新臺幣（下同）三萬元確定；上開三案之有
    期徒刑部分，後經臺北地院以94年度聲字第986 號裁定應執
    行有期徒刑一年六月確定，嗣於96年2 月13日縮短刑期執行
    完畢。
二、詎甲○○仍未悛悔，復基於施用第一級毒品海洛因（下稱海
    洛因）及第二級毒品甲基安非他命（下稱甲基安非他命）之
    犯意，於97年9 月1 日夜間22時許，在臺北縣板橋市○○路
    669 巷3 號凱帝賓館316 室內，將海洛因粉末摻水稀釋後，
    再以針筒注入身體之方式，非法施用海洛因一次，旋又將甲
    基安非他命粉末置於吸食器內，再以火置於其下方燒烤使甲
    基安非他命產生煙霧而加以吸用之方式，非法施用甲基安非
    他命一次。嗣於97年9 月2 日清晨4 時50分許，在上址為警
    查獲，並扣得甲基安非他命一包（淨重0.02公克）、吸食器
    一個及注射針筒一支等物。
三、案經臺北市政府警察局海山分局報請臺灣板橋地方法院檢察
    署檢察官偵查起訴。
    理  由
一、本件被告甲○○所犯係死刑、無期徒刑、最輕本刑為三年以
    上有期徒刑以外之罪，其於準備程序中就被訴事實為有罪之
    陳述，經法官告知簡式審判程序之旨，並聽取公訴人及被告
    之意見後，本院業已於97年11月12日依刑事訴訟法第273 條
    之1 第1 項之規定，合議裁定由受命法官獨任進行簡式審判
    程序，合先敘明。
二、前揭事實業據被告於警詢、偵查及本院審理中均供承不諱，
    而其於上開時、地為警查獲後所採尿液經送臺灣檢驗科技股
    份有限公司以EIA 酵素免疫分析法初步檢驗及以GC/MS 氣相
    層析質譜儀法確認檢驗結果，確呈鴉片類（嗎啡）、甲基安
    非他命類陽性反應乙節，亦有該公司97年9 月17日編號：CH
    /2008/90144 號濫用藥物檢驗報告、尿液檢體編號及姓名對
    照表各一紙附卷可稽，暨毒品甲基安非他命一包、施用毒品
    之器具注射針筒一支、吸食器一個扣案可資佐證。前揭扣案
    毒品，經鑑驗後確實含有甲基安非他命成分等情，復有臺北
    縣政府警察局海山分局毒品初步鑑驗報告單一份在卷可按，
    被告之自白既有上開證據足資補強，應堪信為真實。據此，
    本案事證明確，被告犯行堪以認定。
三、查被告前因施用毒品案件，經本院以91年度毒聲字第452 號
    裁定送觀察、勒戒後，認有繼續施用毒品之傾向，由本院以
    91年度毒聲字第1062號裁定令入戒治處所施以強制戒治，嗣
    因成效良好，經本院以91年度毒聲字第3396號裁定停止戒治
    ，所餘期間付保護管束，迄至92年3 月27日期滿未經撤銷停
    止戒治，視為強制戒治執行完畢。惟其於上開強制戒治執行
    完畢後五年內，又因於93年8 月23日至同年10月22日間連續
    施用第一級、第二級毒品案件，經臺北地院以94年度訴字第
    18號刑事判決分別判處有期徒刑十月、六月確定等情，有上
    開判決書及臺灣高等法院被告前案紀錄表各一份在卷可按。
    而本件被告施用毒品之犯行，距離前述93年8 月23日至同年
    10月22日間連續施用毒品之犯行亦不滿五年，屬於五年內再
    犯毒品危害防制條例第10條之罪者，依該條例第23條第2 項
    之規定，應逕予論罪科刑。
四、論罪科刑部分：
(一)按海洛因、甲基安非他命分別係毒品危害防制條例第2 條第
    2 項第1 款、第2 款所定之第一級、第二級毒品，故核被告
    所為，係犯上開條例第10條第1 項之施用第一級毒品罪及同
    條第2 項之施用第二級毒品罪。其施用前持有海洛因、甲基
    安非他命之行為，均為其施用之高度行為所吸收，而不另論
    罪。其所犯上開二罪間，犯意各別、行為互殊，應予分論併
    罰。
(二)被告前因違反槍砲彈藥刀械管制條例案件，經本院以94年度
    簡字第1631號刑事簡易判決判處有期徒刑五月，併科罰金三
    萬元確定；又因於93年8 月23日至同年10月22日期間，連續
    施用第一級、第二級毒品案件，經臺北地院以94年度訴字第
    18號刑事判決判處有期徒刑十月、六月確定；上開三案之有
    期徒刑部分，後經臺北地院以94年度聲字第986 號裁定應執
    行有期徒刑一年六月確定，嗣於96年2 月13日縮短刑期執行
    完畢乙節，有上開被告前案紀錄表一份在卷可按，其受有期
    徒刑執行完畢後五年內，故意再犯本件有期徒刑以上之各罪
    ，皆為累犯，均應依刑法第47條第1項之規定加重其刑。
(三)本院爰審酌被告前已有因施用毒品而經強制戒治及論罪科刑
    之紀錄，業如上述，猶再犯本件施用毒品犯行，可徵其悔意
    不深，遠離毒品之意志薄弱，惟其施用毒品係自戕行為，對
    他人法益尚無具體危害，及其施用毒品之動機，暨犯罪後坦
    承犯行之態度等一切情狀，分別量處如主文所示之刑，並就
    有期徒刑部分定其應執行之刑，以資懲儆。
(四)扣案之甲基安非他命一包係第二級毒品，不問屬於犯人與否
    ，均應依毒品危害防制條例第18條第1 項前段規定宣告沒收
    銷燬之。至盛裝上開甲基安非他命之外包裝袋一只，有防制
    毒品裸露、潮濕及便於攜帶之功能，與扣案注射針筒、吸食
    器一個，均係被告所有供犯本件施用毒品犯行所用之物，業
    據其供承在卷，爰均併依刑法第38條第1 項第2 款之規定沒
    收之。
據上論斷，應依刑事訴訟法第273 條之1 第1 項、第299 條第1
項前段，毒品危害防制條例第10條第1 項、第2 項、第18條第1
項前段，刑法第11條前段、第47條第1 項、第51條第5 款、第38
條第1 項第2 款，判決如主文。
本案經檢察官吳宗光到庭執行職務。
中    華    民    國    97    年    11    月    19    日
                  刑事第十四庭  法  官 張紹省
以上正本證明與原本無異。
如不服本判決應於送達後十日內向本院提出上訴狀。
                                書記官 周雅玲
中    華    民    國    97    年    11    月    19    日
附錄本案論罪科刑法條全文：
毒品危害防制條例第10條
施用第一級毒品者，處六月以上五年以下有期徒刑。
施用第二級毒品者，處三年以下有期徒刑。


司法院資訊處製作；財團法人民間司法改革基金會備份。
